vi: Tính năng loa pin: Hỗ trợ bởi AI; Công nghệ chống hú; Hộp đựng; Tay cầm để xách; Nhiều hiệu ứng âm thanh; Chức năng phát; Chống sốc; Chức năng còi báo động; Ghi âm; Điều khiển âm lượng; Chịu được thời tiết; Khác
tr: Megafon özellikleri: Yapay zeka destekli; Geri bildirim önleme teknolojisi; Taşıma çantası; Taşıma kolu; Çoklu ses efektleri; Oynatma fonksiyonu; Darbeye dayanıklı; Siren fonksiyonu; Ses kaydı; Ses seviyesi kontrolü; Hava koşullarına dayanıklı; Diğer
pt-PT: Características do megafone: Alimentado por IA; Tecnologia anti-feedback; Caixa de transporte; Alça de transporte; Vários efeitos sonoros; Função de reprodução; À prova de choque; Função sirene; Gravação de voz; Controlo de volume; Resistente ao tempo; Outro
en: Bullhorn features: AI-powered; Anti-feedback technology; Carrying case; Carrying handle; Multiple sound effects; Playback function; Shockproof; Siren function; Voice recording; Volume control; Weather resistant; Other
fr: Caractéristiques du porte-voix: Doté d’une IA; Technologie anti-larsen; Pochette de transport; Poignée de transport; Plusieurs effets sonores; Fonction lecture; Antichocs; Fonction sirène; Enregistrement vocal; Réglage du volume; Résistant aux intempéries; Autre
nb: Oksehornfunksjoner: KI-drevet; Antifeedback-teknologi; Bærevesker; Bærehåndtak; Flere lydeffekter; Avspillingsfunksjon; Støtsikker; Sirenefunksjon; Taleopptak; Volumkontroll; Værbestandig; Annet
ja: ブルホーンの機能: AI搭載; ハウリング防止技術; 持ち運び用ケース; キャリーハンドル; 複数のサウンドエフェクト; 再生機能; 耐衝撃; サイレン機能; 音声録音; 音量調節; 耐候性; その他
da: Bullhorn-funktioner: AI-drevet; Anti-feedbackteknologi; Bæretaske; Bærehåndtag; Flere lydeffekter; Afspilningsfunktion; Stødsikker; Sirene-funktion; Stemmeoptagelse; Lydstyrkekontrol; Vejrbestandig; Andet
ru: Характеристики мегафона: На базе ИИ; Технология антиобратной связи; Чехол для переноски; Ручка для переноски; Множество звуковых эффектов; Функция воспроизведения; Ударопрочный; Функция сирены; Запись голоса; Регулировка громкости; Погодостойкий; Другое
ko: 확성기 기능: AI 기반; 안티 피드백 기술; 휴대용 케이스; 휴대용 손잡이; 다양한 음향 효과; 재생 기능; 충격 방지; 사이렌 기능; 음성 녹음; 볼륨 조절; 내후성; 기타
es: Características del megáfono: Con tecnología de IA; Tecnología antirretroalimentación; Estuche de transporte; Asa de transporte; Múltiples efectos de sonido; Función de reproducción; A prueba de golpes; Función de sirena; Grabación de voz; Control del volumen; Resistente a la intemperie; Otros
pt-BR: Recursos do megafone: Com IA; Tecnologia antifeedback; Maleta; Alça de transporte; Vários efeitos sonoros; Função de reprodução; À prova de choque; Função sirene; Gravação de voz; Controle de volume; Resistente ao clima; Outro
th: คุณลักษณะของบูลฮอร์น: ขับเคลื่อนด้วย AI; เทคโนโลยีป้องกันเสียงหวีด; กระเป๋าพกพา; ที่จับสำหรับพกพา; เอฟเฟกต์เสียงหลายรูปแบบ; ฟังก์ชันการเล่น; กันกระแทก; ฟังก์ชันไซเรน; การบันทึกเสียง; การควบคุมระดับเสียง; ทนต่อสภาพอากาศ; อื่นๆ
pl: Charakterystyka megafonu: Obsługiwany przez sztuczną inteligencję; Technologia zapobiegania sprzężeniom zwrotnym; Etui; Uchwyt do przenoszenia; Wiele efektów dźwiękowych; Funkcja odtwarzania; Wstrząsoodporny; Funkcja syreny; Nagrywanie głosu; Sterowanie głośnością; Odporny na warunki atmosferyczne; Inne
ro-RO: Caracteristici megafon portabil: Pe bază de AI; Tehnologie anti-feedback; Geantă de transport; Mâner de transport; Efecte sonore multiple; Funcție de redare; Rezistentă la șocuri; Funcție de sirenă; Înregistrare vocală; Controlul volumului; Rezistență la intemperii; Altele
hu: Megafon jellemzői: AI-alapú; Visszacsatolás-csökkentő technológia; Hordtáska; Hordozófogantyú; Különböző hangeffektusok; Lejátszási funkció; Ütésálló; Sziréna funkció; Hangrögzítés; Hangerő-szabályozás; Időjárásálló; Egyéb
fi: Megafonin ominaisuudet: Tekoälyllä toimiva; Anti-feedback-tekniikka; Kantokotelo; Kantokahva; Useita äänitehosteita; Toistotoiminto; Iskunkestävä; Sireenitoiminto; Äänittäminen; Äänenvoimakkuuden säädin; Säänkestävä; Muu
bg-BG: Функции на мегафона: Задвижван от AI; Технология срещу обратна връзка; Калъф за пренасяне; Дръжка за носене; Множество звукови ефекти; Функция за възпроизвеждане; Удароустойчив; Функция сирена; Запис на глас; Управление на силата на звука; Устойчив на атмосферни влияния; Други
nl: Kenmerken megafoon: AI-aangedreven; Antifeedbacktechnologie; Draagtas; Handvat; Meerdere geluidseffecten; Afspeelfunctie; Schokbestendig; Sirenefunctie; Spraakopname; Volumeregeling; Weersbestendig; Andere
zh-TW: 擴音器特點: AI 驅動; 抗回饋技術; 行李箱; 提手; 多音效; 回放功能; 防震; 警報器功能; 錄音; 音量控制; 耐候; 其他
zh-CN: 扩音器功能: AI 赋能; 防回授技术; 手提箱; 提把; 多种音效; 回放功能; 防震; 警报器功能; 录音; 音量控制; 耐气候; 其他
sl-SI: Funkcije megafona: Poganja UI; Tehnologija proti povratni zvezi; Torba za prenašanje; Ročaj za prenašanje; Več zvočnih učinkov; Funkcija predvajanja; Odporno na udarce; Funkcija sirene; Snemanje glasu; Nadzor glasnosti; Odporno na vremenske vplive; Drugo
it: Funzionalità dell'altoparlante: Alimentato dall'intelligenza artificiale; Tecnologia anti-feedback; Valigetta; Maniglia per il trasporto; Effetti sonori multipli; Funzione di riproduzione; Antiurto; Funzione sirena; Registrazione vocale; Controllo dei volumi; Resistente agli agenti atmosferici; Altro
cs: Vlastnosti rohu: S umělou inteligencí; Technologie pro potlačení zpětné vazby; Přepravní kufřík; Rukojeť na přenášení; Více zvukových efektů; Funkce přehrávání; Nárazuvzdorný; Funkce sirény; Nahrávání hlasu; Ovládání hlasitosti; Odolnost vůči počasí; Jiné
sk-SK: Vlastnosti sirény: Podporovaný umelou inteligenciou; Technológia proti spätnej väzbe; Puzdro na prenášanie; Rukoväť na prenášanie; Viaceré zvukové efekty; Funkcia prehrávania; Nárazuvzdorný; Funkcia sirény; Nahrávanie hlasu; Ovládanie hlasitosti; Odolný voči počasiu; Iné
lt-LT: Garsiakalbio savybės: Veikia DI pagrindu; Aido slopinimo technologija; Nešiojamas dėklas; Rankena; Keli garso efektai; Atkūrimo funkcija; Atsparus smūgiams; Sirenos funkcija; Balso įrašymas; Garsumo valdymas; Atsparus oro sąlygoms; Kita
el: Χαρακτηριστικά bullhorn: Με τεχνολογία ΑΙ; Τεχνολογία αντι-ανάδρασης; Θήκη μεταφοράς; Λαβή μεταφοράς; Πολλαπλά ηχητικά εφέ; Λειτουργία αναπαραγωγής; Αντικραδασμικό; Λειτουργία σειρήνας; Εγγραφή φωνής; Έλεγχος έντασης ήχου; Ανθεκτικό στις καιρικές συνθήκες; Άλλο
hr-HR: Značajke megafona: Pokreće umjetna inteligencija; Tehnologija protiv odzvanjanja; Torba za nošenje; Ručka za nošenje; Više zvučnih efekata; Funkcija reprodukcije; Otporno na udarce; Funkcija sirene; Snimanje glasa; Kontrola glasnoće; Otporno na vremenske uvjete; Ostalo
sv: Detaljer för megafon: AI-driven; Anti-feedback-teknik; Bärfodral; Bärhandtag; Flera ljudeffekter; Uppspelningsfunktion; Stötsäker; Sirenfunktion; Röstinspelning; Volymkontroll; Vattentålig; Övrigt
de: Bullhorn-Eigenschaften: KI-gestützt; Anti-Rückkopplungstechnologie; Transporttasche; Tragegriff; Mehrere Soundeffekte; Wiedergabefunktion; Stoßfest; Sirenenfunktion; Sprachaufnahme; Lautstärkeregelung; Wetterresistent; Sonstiges